【裁判字號】    89,簡上,170
【裁判日期】    890707
【裁判案由】    給付票款
【裁判全文】
臺灣臺中地方法院民事判決  八十九年度簡上字第一七○號
    上  訴  人  乙○○
    被  上訴人  甲○○
右當事人間請求給付票款事件，上訴人對於中華民國八十九年二月三日本院沙鹿簡易
庭八十九年度沙簡字第一一號第一審判決提起上訴，本院判決如左：
    主    文
上訴駁回。
第二審訴訟費用由上訴人負擔。
    事    實
甲、上訴人方面：
  一、聲明：(一)原判決廢棄。(二)被上訴人在第一審之訴駁回。
  二、陳述：除與原判決記載相同者，予以引用之外，補稱：伊確實積欠被上訴人新
      台幣（下同）三十萬元，並開立票號00000000號、發票日民國八十七
      年十二月五日、到期日八十八年六月五日、面額四十萬元本票一紙（下稱系爭
      本票），交付被上訴人，但因伊被倒會無力清償，希望被上訴人同意按月分期
      攤還二、三千元。
  三、證據：援用第一審所提證據。
乙、被上訴人方面：
  一、聲明：(一)上訴駁回。
  二、陳述：除與原判決記載相同者，予以引用之外，補稱：只能同意上訴人每月最
      少清償一萬元，否則即不同意分期攤還。
  三、證據：援用第一審所提證據。
    理    由
一、本件被上訴人起訴主張：伊執有上訴人簽發之系爭本票一紙，載有免除作成拒絕
    證書，詎屆期經提示上訴人僅清償十萬元，餘三十萬元未獲付款，爰依票據關係
    請求上訴人給付三十萬元，及自八十八年六月五日起至清償日止，按年息百分之
    六計算之利息等語。上訴人則以：系爭本票係伊所簽發支付被上訴人之會款，因
    被倒會無力支付，伊要求分期攤還，但被上訴人不同意等語，資為抗辯。
二、被上訴人主張上開票款未獲清償之事實，業據提出與所述情節相符之本票一紙為
    證，且為上訴人所自認，應認被上訴人之主張為真實。上訴人雖以前開情詞置辯
    ，惟查無資力並非得拒絕清償之正當理由，另其請求分期攤還，亦屬無據。
三、按在票據上簽名者，依票上所載文義負責；本票發票人應負付款之責；本票到期
    不獲付款時，執票人於行使或保全本票權利之行為後，對於背書人、發票人及其
    他票據債務人，得行使追索權；發票人為免除作成拒絕證書之記載時，執票人得
    不請求作成拒絕證書而行使追索權，又執票人向本票債務人行使追索權時，得請
    求自到期日起之利息，如無約定利率者，依年利息百分之六計算，分別為票據法
    第五條第一項、第一百二十一條、第一百二十四條、第八十五條第一項、第九十
    四條第二項、第九十七條第一項第二款規定甚明。從而，被上訴人本於票據關係
    請求上訴人給付三十萬元，及自八十八年六月五日起至清償日止，按年息百分之
    六計算之利息，為有理由，應予准許。又命清償票據上債務之判決，應依職權宣
    告假執行，民事訴訟法第三百八十九條第一項第四款定有明文。是則原審判命上
    訴人如數給付，並依職權宣告假執行，於法並無不合。上訴意旨指摘原判決不當
    ，求予廢棄改判，為無理由，應予駁回其上訴。
四、本件上訴為無理由，依民事訴訟法第四百三十六條之一第三項、第四百四十九條
    第一項、第七十八條，判決如主文。
中      華      民      國    八十九    年      七      月      七      日
                                    臺灣臺中地方法院民事第四庭
~B審判長法官  王  銘
~B法      官  王世華
~B法      官  陳文燦
右為正本係照原本作成
不得上訴。
中      華      民      國    八十九    年      七      月      七      日
~B書記官


司法院資訊處製作；財團法人民間司法改革基金會備份。
